# 关于增资股权何时确认和对赌条款如何处理

提问人：LYBSJS 时间：2019-11-19 06:30:35
问题 1 ：C 为A 的全资子公司，B增资子公司 C，C如果到不到业绩要求，需要母公司将业务转给子公司。求母公司的会计处理及合并报表的处理。
问题 2 ：确认 B 确认增资时点，是否考虑对赌条约，条约涉及 19 、 20 两年，但是 B 在 19 年为到达双方约定的出资义务，并未变更股权。 19 、 20是否对对赌条约会计处理产生影响。@

回答人：chenyiwei
1 、“C 如果到不到业绩要求，需要母公司将业务转个子公司” 具体如何操作？是否要求母公司直接以现金方式对 C 予以业绩补偿，或者通过不公允的关联交易维持 C 的盈利水平？如果是这两种情况，则 A、C 均按权益性交易原则处理，A 将补足款计入对 C 的投资成本，C贷记资本公积处理。
2 、对赌条款是一种或有对价安排，原则上不应影响出资款和对应权益的确认时间。